臺灣臺北地方法院刑事判決　　　　九十六年度訴字第五０三號
公　訴　人　臺灣臺北地方法院檢察署檢察官
被　　　告　己○○
　　　　　　丙○○
選任辯護人　陳金泉律師
　　　　　　葛百鈴律師
　　　　　　李瑞敏律師
上列被告因違反廢棄物清理法等案件，經檢察官提起公訴（九十
五年度偵字第二六六五八、二０七六五號），本院判決如下：
    主  文
己○○、丙○○共同未領有廢棄物清除、處理許可文件，從事廢
棄物清除、處理，各處有期徒刑貳年，均減為有期徒刑壹年。
    事  實
一、己○○、丙○○均明知未領有廢棄物處理許可文件，不得從
    事廢棄物清除、處理業務，丙○○亦明知不得未經許可提供
    土地回填、堆置廢棄物，且其二人均明知臺北縣新店市○○
    段四城小段二五二號、三城湖小段一八一之二一、一五六之
    二、一五六之三、一五六之四號及同小段未登錄河道部分等
    土地（起訴書贅載一八一之五號，另漏載四城小段二五二號
    及三城湖小段未登錄河道，併予更正），係經行政院民國六
    十八年十一月二十一日六八經字第一一七０一號函核定、臺
    灣省政府六十九年二月六日六九府農山字第一二０一六六號
    公告為法定山坡地、亦為依據水土保持法經行政院八十五年
    一月十三日台八十五農０一三三五號函核定，由臺灣省政府
    府八十五年三月六日八五府農水字第一二三一四號公告之山
    坡地。且前揭土地除一五六之二、一五六之三、一五六之四
    地號土地為丙○○所有外，其餘四城小段二五二號、三城湖
    小段一八一之二一地號及同小段未登錄河道部分等土地，分
    別係陳奎瑜等所有之私有土地或公有土地，未經同意，不得
    擅自傾倒廢棄物，竟由丙○○提供其所有之臺北縣新店市○○段三城湖小段一五六之二、一五六之三、一五六之四號等
    土地，以供己○○回填、堆置廢棄物，己○○、丙○○即與
    不詳姓名之成年卡車司機數人，共同基於意圖為自己不法利
    益之犯意聯絡，於九十五年一月至五月間，接續至前開臺北
    縣新店市○○段四城小段二五二號、三城湖小段一八一之二
    一、一五六之二、一五六之三、一五六之四號及同小段未登
    錄河道等土地傾倒磚塊、塑膠、木材、鋼筋等營建廢棄物，
    在上開山坡地堆置面積達三千五百十七平方公尺，嗣民眾陳
    情經行政院環境保護署環境督察總隊北區環境督察大隊於九
    十五年三月二十一日勘查後函臺北縣政府環境保護局查明，
    復經臺北縣政府環境保護局於同年五月五日邀集相關單位會
    勘，始悉上情。
二、案經臺北縣政府環境保護局函送臺灣臺北地方法院檢察署檢
    察官偵查起訴。
    理  由
甲、程序部分
一、本件認定事實所引用之本件卷內所有卷證資料（包含人證、
    文書證據、物證等證據），並無證據證明係公務員違背法定
    程序所取得，卷內之文書證據，亦無刑事訴訟法第一百五十
    九條之四之顯有不可信之情況與不得作為證據之情形，被告
    、辯護人及公訴人於本院審理時均就本件卷內所有卷證資料
    之證據能力表示無意見，則依刑事訴訟法第一百五十九條至
    一百五十九條之五之規定，本件認定事實所引用之本件卷證
    所有證據（包含人證與文書證據、物證等證據），均認為有
    證據能力，合先敘明。
二、刑事訴訟法第一百五十九條第一項規定所指「被告以外之人
    」，包括共同被告、共犯、被害人、告訴（發）人等在內。
    共同被告對於其他共同被告之案件而言，為被告以外之第三
    人，本質上屬於證人，故法院就被告之案件對其他共同被告
    或與被告有共犯關係之人為調查，應依人證之調查程序，傳
    喚該具證人適格之共同被告或共犯到場，使令具結，命其立
    於證人之地位而為陳述，並通知被告及其辯護人，使有行使
    詰問該證人之共同被告或共犯現在與先前陳述之瑕疵的機會
    ，以確保其詰問權，並藉以發現實體真實。除客觀上有不能
    受詰問之情形，或被告及其辯護人放棄其詰問權者，或另有
    傳聞證據仍得例外採證之情形之外，如未踐行此一訴訟程序
    ，該共同被告或共犯於審判外所為之陳述，即無容許得作為
    證據之餘地（最高法院九十五年臺上字第三四０一號判決要
    旨參照），查本件被告丙○○，以共同被告之身分於偵查及
    本院之陳述，對同案被告己○○而言本係審判外之陳述，而
    被告己○○已對同案被告上開審判外之陳述表示意見後，放
    棄其詰問權之行使，故參諸前揭最高法院判決要旨，被告丙○○以共同被告身分之陳述可採為證據。
乙、實體部分
一、訊據被告己○○、丙○○均矢口否認有何違反廢棄物清理法
    或山坡地保育條例犯行，被告己○○辯稱：伊係為被告丙○○整地，並未載運廢棄物傾倒該處，該處之廢棄物如磚塊等
    ，是被告丙○○請丁○○作擋土牆時挖出來，伊只有整地沒
    有傾倒廢棄物云云；被告丙○○則辯稱：伊係一五六之二、
    一五六之三、一五六之四土地之所有權人，且自七、八年前
    即將該等土地無償提供予戊○○種菜，並未委託被告己○○
    幫伊整地，伊係經由戊○○告知後，始知有人載運廢棄物傾
    倒該處，經伊前去現場查看，發現被告己○○向傾倒廢棄物
    之卡車司機收取金錢，伊勸阻被告己○○，反遭惡言相向，
    傾倒廢棄物純為被告己○○個人之行為，伊並不知情云云。
    經查：
（一）臺北縣新店市○○段四城小段二五二號、三城湖小段一八
      一之二一、一五六之二、一五六之三、一五六之四號及同
      小段未登錄河道部分等土地，均係經行政院六十八年十一
      月二十一日六八經字第一一七０一號函核定、臺灣省政府
      六十九年二月六日六九府農山字第一二０一六六號公告為
      法定山坡地、亦為依據水土保持法經行政院八十五年一月
      十三日台八十五農０一三三五號函核定，由臺灣省政府府
      八十五年三月六日八五府農水字第一二三一四號公告之山
      坡地之事實，有臺北縣政府九十五年九月十九日北府農山
      字第０九五０六五０三三二號函在卷可稽（他字卷第八三
      頁）。
（二）前揭土地被傾倒磚塊、塑膠、木材、鋼筋等營建廢棄物，
      業據證人即環保署北區環境督察大隊本案之環保署現場會
      勘人員顏恆正於偵訊中證稱：本案廢棄物屬磚塊、塑膠、
      廢木材、鋼筋等，這些東西不是原本土地上的成分等語詳
      實（他字卷第一一六頁），核與證人即臺北縣新店地政事
      務所現場會勘人員傅中良於偵訊中證稱：一八一之二一號
      土地係作通往一五六之二、一五六之三、一五六之四號土
      地回填之道路，所以也用廢棄物回填，一五六之二、一五
      六之三、一五六之四號土地應該是主要回填之土地等語一
      致（他字卷第一一六頁），且檢察官於九十六年三月十二
      日（偵查卷內誤載為九十五年三月十二日）前去現場勘驗
      確遭傾倒營建廢棄物，並據臺北縣新店地政事務所派員測
      量、繪製成果圖計算廢棄物回填面積，而計算回填面積為
      三五一七平方公尺之事實，亦有履勘現場筆錄及土地複丈
      成果圖附卷足憑（偵字第二六六五八號卷第二五、二九頁
      ），且有九十五年三月二十一日現場勘查照片、同年五月
      五日會勘現場實況照片及行政院環保署環境督察總隊北區
      環境督察大隊環境稽查工作紀錄、臺北縣政府環境保護局
      稽查紀錄分別在卷足憑（他字卷第一三二至一三八頁）。
（三）遭傾倒營建廢棄物之上開土地中，除一五六之二、一五六
      之三、一五六之四地號土地為被告丙○○所有外，其餘四
      城小段二五二號、三城湖小段一八一之二一地號土地係他
      人之私有土地，而三城湖小段未登錄河道則係公有土地，
      有臺北縣新店地政事務所之土地建物查詢資料在卷足憑（
      他字卷第九、十四至十六頁）。
（四）上開土地遭被告己○○傾倒營建廢棄物之事實，業據證人
      戊○○於本院審理中證稱：伊在該地種菜，種了七、八年
      ，被告己○○找了很多人來倒土，土倒很多，伊種的芒果
      、檸檬等都被土覆蓋，被告己○○用大卡車拉土來倒，伊
      有看到很多台大卡車，大概有十幾部。是半夜來倒土，伊
      早上六、七點去的時候，車子一直來倒，被告己○○有在
      現場指揮等語明確（本院卷第六一、六二頁、六三頁背面
      ），核與證人乙○○具結證稱：伊於九十五年三月開始陸
      續至五月間，有親眼看到有人載廢棄物至本案系爭土地傾
      倒，而且被告己○○有在現場指揮卡車倒土，並有挖土機
      在該處，把廢棄物壓平。倒的廢棄物有磚塊、砂土、木板
      及鐵條、鋼筋，像工地的廢棄物，因為他們是清理大樓的
      現場，他們用塑膠袋裝一包一包的，但倒的時候，沒有把
      袋子拿起來，就用推土機壓過去，現場就很像垃圾場，很
      多白白的就是裝砂土的袋子。有一天下雨，卡車來往把安
      康路的路弄髒，伊告訴被告己○○，被告己○○乃請人來
      清洗道路等語大致相符（本院卷第八七至八九頁、他字卷
      第一一六頁），並衡諸被告己○○於警詢時自承其於九十
      五年一月間受被告丙○○之託在現場整地無訛，而被告己○○於九十五年一至五月間，並未領有廢棄物清除、處理
      許可文件，亦有行政院環境保護署九十五年十二月十八日
      環署廢字第０九五００九二二九七號函在卷可佐（偵字第
      二０七六五號卷第二六頁），故被告己○○並未領有廢棄
      物清除、處理許可文件，而自九十五年一月開始即在上址
      ，與具有犯意聯絡之成年卡車司機共同傾倒營建廢棄物，
      而從事廢棄物清除、處理之事實，已臻明確。
（五）至被告丙○○雖辯稱：伊未同意被告己○○傾倒營建廢棄
      物，伊所有之土地係遭被告己○○亂倒廢棄物，伊於事前
      並不知情云云，然證人即共同被告己○○已就現場狀況具
      結證稱：被告丙○○委託伊整地，請伊也蓋停車場，整平
      的費用由伊負責，但是承租給他人的第一個月收的租金要
      給伊，如果不足二十萬元，被告丙○○要補足到二十萬元
      ，伊在整地時，被告丙○○都有去，伊要填多高都是被告
      丙○○告訴伊的等語在卷（本院卷第六四至六六頁），且
      參酌證人丁○○於本院審理中證稱：被告丙○○叫我去作
      擋土牆的時候，才知道被告丙○○土地的事情，被告丙○○說要作一個擋土牆，並作一個車道及護欄，以後車子進
      去比較安全，施工時間應該是九十五年農曆過年前在施過
      程，被告丙○○有來過現場，被告丙○○給伊二張支票共
      八萬元，後來支票有兌現等情（本院卷第八四至八六頁）
      ，並有被告丙○○簽發之前開二張支票影本在卷可稽（本
      院卷第九六至九八頁），且上開證人之供述，亦與被告丙○○於警詢中供稱：是被告己○○為了整理伊所有之土地
      ，為了挪出空間，所以才將部分廢棄建材移至呂宇冠他們
      所有之土地上，擋土牆根本沒倒塌。其為了將該處恢復原
      貌，及顧慮安全問題，叫被告己○○將擋土牆做好，被告
      己○○教人做好擋土牆以後都沒付錢，到最後還是我出的
      錢等語大致相符（他字卷第四三、四四頁），故被告丙○○顯就前揭土地整地事宜與被告己○○詳細研究後，始付
      費委請證人丁○○設置擋土牆、車道及護欄等設施。再者
      ，被告丙○○所有之前揭三筆土地，本係提供予戊○○種
      菜，業如前述，而被告丙○○於被告己○○傾倒營建廢棄
      物前，即付款予戊○○要求其無償返還土地以利被告己○○使用，業經證人甲○○於本院審理中證稱：被告丙○○
      之前當過里長，伊有事沒事就去他家坐，有一天被告丙○○說他眼力不好，請伊幫他寫協調同意書，是由被告丙○○陳述，由伊來寫，見證簽名時有何人在場，伊沒有很注
      意，但被告丙○○、戊○○都在場。同意書是有寫錢，應
      該有交付現金，如果沒有，寫錢的話，怎麼會蓋章，應該
      是有交五千元給戊○○，好像賠償她種菜的。當時聽到的
      意思是指協議書是說被告丙○○要用地的時候，戊○○無
      條件搬離等語（本院卷第一一七至一一九頁），且審酌協
      調同意書上即明確記載地主（即被告丙○○）要使用一五
      六之二、一五六之三、一五六之四等三筆土地，乃貼補金
      錢並約定戊○○須在九十五年一月二十日前搬離等語，此
      有九十五年一月十六日協調同意書附卷可按（本院卷第七
      一頁），並與證人己○○證述：證人戊○○不讓伊整地，
      並說要採收菜，伊就說給戊○○一個月的時間，但後來戊○○就去被告丙○○家跟他吵，所以被告丙○○就給戊○○一萬元，伊就在戊○○簽收完那一萬元後開始整地等情
      互核相符（本院卷第六五頁），則由該等土地若非經被告
      丙○○委託被告己○○整地，則上開協調同意書正本即不
      會由被告己○○保管，用以阻止戊○○繼續使用該等土地
      ，而以被告丙○○住家至上開土地距離不遠以觀，被告丙○○就該等土地遭人傾倒為數甚鉅之營建廢棄物，客觀上
      實無不知之理，且被告丙○○支付丁○○上開工程款，在
      在證明該等土地係由被告丙○○授權被告己○○管領，該
      土地之使用、整地均由其所定奪，是前開土地上所傾倒之
      廢棄物，係被告丙○○提供土地供人所傾倒，且被告丙○○就傾倒於其餘非其所有之土地部分，亦與被告己○○有
      犯意聯絡及行為分擔等情，堪予認定，從而被告丙○○自
      始即均明知整地係為供日後大卡車通行並進而傾倒營建廢
      棄物，故被告丙○○辯稱伊不知被告己○○傾倒廢棄物云
      云，本非可採。
（六）綜上所述，本件事證明確，被告己○○、丙○○二人所辯
      均係卸責之詞，不足採信，被告二人犯行同堪認定，均應
      依法論科。
二、查被告行為後，刑法業於九十四年二月二日修正公布，九十
    五年七月一日起施行，其中第五十六條關於連續犯之規定已
    刪除，並修正第二條、第二十八條、第三十三條、第三十八
    條、第四十一條、第四十二條、第五十五條及第七十四條等
    規定。按行為後法律有變更者，適用行為時之法律，但行為
    後之法律有利於行為人者，適用最有利於行為人之法律，修
    正後刑法第二條第一項定有明文。此條規定係規範行為後法
    律變更所生新舊法律比較適用之準據法，本身尚無新舊法比
    較之問題，於新法施行後，應一律適用新法第二條第一項之
    規定，為「從舊從輕」之比較，先予敘明。再按本次法律變
    更，比較時應就罪刑有關之共犯、未遂犯、想像競合犯、牽
    連犯、連續犯、結合犯，以及累犯加重、自首減輕暨其他法
    定加減原因（如身分加減）與加減例等一切情形，綜其全部
    罪刑之結果而為比較（最高法院九十五年五月二十三日九十
    五年度第八次刑庭會議決議參照）。經查：
（一）刑法第二十八條關於共犯之規定，由原條文：「二人以上
      共同實施犯罪之行為者，皆為正犯」，修正為：「二人以
      上共同實行犯罪之行為者，皆為正犯」，揆諸本條之修正
      理由係為釐清陰謀共同正犯、預備共同正犯、共謀共同正
      犯是否合乎本條規定之正犯要件，而本件被告既屬實行犯
      罪行為之正犯，則適用舊法第二十八條規定論擬，對被告
      並無不利。
（二）關於牽連犯部分，修正前刑法第五十五條就具有牽連關係
      之牽連犯，係規定應從一重罪處斷；而修正後之刑法，既
      已刪除牽連犯之規定，則所犯各罪即應依數罪併罰之規定
      分論併罰。經比較新舊法規定之結果，修正後之規定並無
      較有利於被告之情形。
（三）綜上，依整體比較之結果，以舊法對於被告較為有利，爰
      依修正後刑法第二條第一項前段之規定，適用行為時修正
      前刑法之相關規定予以處斷。
三、論罪科刑部分：
（一）按廢棄物清理法所稱之廢棄物，分下列二種：一、一般廢
      棄物：垃圾、糞尿、動物屍體或其他非事業機構所產生足
      以污染環境之固體或液體廢棄物；二、事業廢棄物：（一
      ）有害事業廢棄物：由事業機構所產生具有毒性、危險性
      ，其濃度或數量足以影響人體健康或污染環境之廢棄物。
      （二）一般事業廢棄物：由事業機構所產生有害事業廢棄
      物以外之廢棄物；從事廢棄物清除、處理業務者，應向直
      轄市、縣（市）主管機關或中央主管機關委託之機關申請
      核發公民營廢棄物清除處理機構許可文件後，始得受託清
      除、處理廢棄物業務，廢棄物清理法第二條第一項、第四
      十一條第一項定有明文。又依內政部訂頒之營建剩餘土石
      方處理方案，營建剩餘土石方之種類包含建築工程、公共
      工程及建築物拆除工程施工所產生之剩餘泥、土、砂、石
      、磚、瓦、混凝土塊，因其經暫屯、堆置可供回收、分類
      、加工、轉運、處理、再生利用，自屬有用之土壤砂石資
      源，而非屬廢棄物範圍；至於因施工所附帶產生之金屬屑
      、玻璃碎片、塑膠類、木屑、竹片、紙屑、瀝清等廢棄物
      ，則屬於一般事業廢棄物，應依廢棄物清理法規定處理，
      並由行政院環保署主管，此經行政院八十六年十二月三十
      一日臺（八六）內字第五二一０九號函釋在案。系爭現場
      確有被告等傾倒之磚塊、塑膠、木材、鋼筋等，係屬因施
      工所附帶產生之金屬屑、木屑等廢棄物，非為營建剩餘土
      石方而得再生利用，有現場情況之相片附卷可稽，是本件
      廢棄物應屬於一般事業廢棄物洵可認定。
（二）查行政院環保署依廢棄物清理法第三十六條第二項規定訂
      頒有「事業廢棄物貯存清除處理方法及設施標準」，而依
      其第二條第一、二、三款規定，所謂『貯存』，指事業廢
      棄物於清除、處理前，放置於特定地點或貯存容器、設施
      內之行為；『清除』則指事業廢棄物之收集、運輸行為；
      至於『處理』，指下列行為：一、中間處理：指事業廢棄
      物在最終處置或再利用前，以物理、化學、生物、熱處理
      或其他處理方法，改變其物理、化學、生物特性或成分，
      達成分離、減積、去毒、固化或安定之行為。二、終處置
      ：指衛生掩埋、封閉掩埋、安定掩埋或海洋棄置事業廢棄
      物之行為。三、再利用：指事業產生之事業廢棄物自行、
      販賣、轉讓或委託做為原料、材料、燃料、填土或其他經
      中央目的事業主管機關認定之用途行為，並應符合其規定
      者。是被告己○○、丙○○明知未依廢棄物清理法規定領
      有廢棄物清除、處理許可文件，不得從事廢棄物清除、處
      理業務，竟違反之而載運磚塊、塑膠、木材、鋼筋等營建
      廢棄物，傾倒於被告丙○○及他人之土地上，此行為應屬
      廢棄物清理法第四十六條第一項第四款所定之清除、處理
      行為甚明。
（三）故核被告二人所為：
    (一)就未經許可傾倒廢棄物在他人土地之行為，均係犯山坡地
      保育利用條例第三十四條第一項之違反第十條之在山坡地
      為廢棄物之處理（即第九條第八款）罪及違反廢棄物清理
      法第四十六條第一項第四款未依規定領有廢棄物清除、處
      理許可文件，從事廢棄物清除、處理罪。
    (二)就未經許可傾倒廢棄物在被告丙○○土地之行為，被告己○○係犯違反廢棄物清理法第四十六條第一項第四款未依
      規定領有廢棄物清除、處理許可文件，從事廢棄物清除、
      處理罪，被告丙○○則係犯違反廢棄物清理法第四十六條
      第一項第三款之未經主管機關許可，提供土地回填、堆置
      廢棄物罪。
    (三)被告二人與各該成年卡車司機就上開未經許可傾倒廢棄物
      在他人土地部分、被告己○○與各該成年卡車司機另就未
      經許可傾倒廢棄物在被告丙○○提供之土地部分，有犯意
      聯絡及行為分擔，各為共同正犯。
    (四)按刑事法若干犯罪行為態樣，本質上原具有反覆、延續實
      行之特徵，立法時既予特別歸類，定為犯罪構成要件之行
      為要素，則行為人基於概括之犯意，在密切接近之一定時
      、地持續實行之複次行為，倘依社會通念，於客觀上認為
      符合一個反覆、延續性之行為觀念者，於刑法評價上，即
      應僅成立一罪。學理上所稱「集合犯」之職業性、營業性
      或收集性等具有重複特質之犯罪均屬之，例如經營、從事
      業務、收集、販賣、製造、散布等行為概念者是。廢棄物
      清理法第四十六條第一項第四款之犯罪，以行為人未依規
      定領有廢棄物清除、處理許可文件從事廢棄物清除、處理
      等業務行為，為其犯罪構成要件，該罪之本質上具有反覆
      性之特徵。本件被告二人上述從事廢棄物之處理行為，其
      內涵本即含有多次繼續反覆實施同一社會活動之性質，侵
      害主管機關對於廢棄物處理之管理及監督，所侵害者僅係
      單一之國家法益，僅經由一個法條為一次評價即可，故其
      等先後雖有多次違反廢棄物清理法第四十六條第一項第四
      款之行為，仍應包括成立單純一罪。
    (五)山坡地保育利用條例第三十四條第一項之罪，實含有竊佔
      罪質，毋庸再論以刑法上之竊佔罪。
    (六)被告二人所犯上開山坡地保育利用條例第三十四條第一項
      之違反第十條之在山坡地為廢棄物之處理罪及廢棄物清理
      法第四十六條第一項第三款未經主管機關許可，提供土地
      回填、堆置廢棄物罪間，為一行為觸犯數罪名，應論以想
      像競合犯，從一重之廢棄物清理法第四十六條第一項第四
      款處斷（最高法院九十五年台上字第四三七九號刑事判決
      意旨參照），被告丙○○另犯之第四十六條第一項第三款
      部分，與前開廢棄物清理法第四十六條第一項第四款有方
      法目的之牽連關係，應依修正前刑法第五十五條規定，論
      以牽連犯，並從一重之廢棄物清理法第四十六條第一項第
      四款處斷。
    (七)按依法律變更之形式觀察，如非全文之新訂或廢止，而僅
      部分條文之條款次加以調整，不影響犯罪構成要件之內涵
      者，尚不屬於刑罰法律之變更，毋需就實質刑罰內容為比
      較。被告行為時廢棄物清理法第四十六條規定：「有下列
      情形之一者，處一年以上五年以下有期徒刑，得併科新臺
      幣三百萬元以下罰金：一、任意棄置有害事業廢棄物。二
      、事業負責人或相關人員未依本法規定之方式貯存、清除
      、處理或再利用廢棄物，致污染環境。三、未經主管機關
      許可，提供土地回填、堆置廢棄物。四、未依第四十一條
      第一項規定領有廢棄物清除、處理許可文件，從事廢棄物
      貯存、清除、處理，或未依廢棄物清除、處理許可文件內
      容貯存、清除、處理廢棄物。五、執行機關之人員委託未
      取得許可文件之業者，清除、處理一般廢棄物者；或明知
      受託人非法清除、處理而仍委託。六、公民營廢棄物處理
      機構負責人或相關人員、或執行機關之人員未處理廢棄物
      ，開具虛偽證明。無許可文件，以經營廢棄物清除、處理
      為常業者，處三年以上十年以下有期徒刑，得併科新臺幣
      九百萬元以下罰金。」，嗣於九十五年五月三十日修正公
      布，並自九十五年七月一日施行之第四十六條規定：「有
      下列情形之一者，處一年以上五年以下有期徒刑，得併科
      新臺幣三百萬元以下罰金：一、任意棄置有害事業廢棄物
      。二、事業負責人或相關人員未依本法規定之方式貯存、
      清除、處理或再利用廢棄物，致污染環境。三、未經主管
      機關許可，提供土地回填、堆置廢棄物。四、未依第四十
      一條第一項規定領有廢棄物清除、處理許可文件，從事廢
      棄物貯存、清除、處理，或未依廢棄物清除、處理許可文
      件內容貯存、清除、處理廢棄物。五、執行機關之人員委
      託未取得許可文件之業者，清除、處理一般廢棄物者；或
      明知受託人非法清除、處理而仍委託。六、公民營廢棄物
      處理機構負責人或相關人員、或執行機關之人員未處理廢
      棄物，開具虛偽證明。」，新法係配合九十四年二月二日
      修正公布之刑法已刪除常業犯之規定，而將將原第四十六
      條細分二項之規定，刪除第二項有關常業罪之規定，是除
      常業犯外，僅係項次加以調整，並不影響該法犯罪構成要
      件之內涵，尚不屬於刑罰法律之變更，自不生刑法第二條
      比較適用之問題，本件應適用已修正生效之廢棄物清理法
      第四十六條之規定處斷，特予敘明。
    (八)爰審酌被告二人為一己之利而擅自傾倒廢棄物於前揭土地
      範圍內、所傾倒之物品為營建廢棄物、所傾倒之廢棄物數
      量及所佔用面積匪少、影響附近居民環境衛生非輕、被告
      二人之分工程度、被告己○○坦承部分事實經過然被告二
      人均矢口否認犯行之態度等一切情狀，分別量處如主文所
      示之刑，以示懲儆，並均依中華民國九十六年罪犯減刑條
      例之規定減輕其刑。
據上論斷，應依刑事訴訟法第二百九十九條第一項前段，廢棄物
清理法第四十六條第一項第三款、第四款前段，山坡地保育利用
條例第三十四條第一項，刑法第二條第一項、第十一條、修正前
刑法第二十八條、第五十五條，中華民國九十六年罪犯減刑條例
第二條第一項第三款、第七條，判決如主文。
本案經檢察官黃珮瑜到庭執行職務。
中　　華　　民　　國　　96　　年　　8 　　月　　9　　日
　　　　　　　　　刑事第十四庭審判長法　官　宋松璟
                                    法  官  李家慧
                                    法  官  劉煌基
以上正本證明與原本無異。
如不服本判決，應於判決送達後10日內向本院提出上訴狀 (應抄
附繕本)。
                                    書記官  陳豪達
中　　華　　民　　國　　96　　年　　8 　　月　　17　　日
附錄論罪法條：
廢棄物清理法第46條
有下列情形之一者，處1年以上5年以下有期徒刑，得併科新臺幣
3百萬元以下罰金：
一、任意棄置有害事業廢棄物。
二、事業負責人或相關人員未依本法規定之方式貯存、清除、處
    理或再利用廢棄物，致污染環境。
三、未經主管機關許可，提供土地回填、堆置廢棄物。
四、未依第41條第1項規定領有廢棄物清除、處理許可文件，從
    事廢棄物貯存、清除、處理，或未依廢棄物清除、處理許可
    文件內容貯存、清除、處理廢棄物。
五、執行機關之人員委託未取得許可文件之業者，清除、處理一
    般廢棄物者；或明知受託人非法清除、處理而仍委託。
六、公民營廢棄物處理機構負責人或相關人員、或執行機關之人
    員未處理廢棄物，開具虛偽證明。
山坡地保育利用條例第34條
違反第10條規定者，處6月以上5年以下有期徒刑，得併科新台幣
60萬元以下罰金。
前項情形致釀成災害者，加重其刑至二分之一；因而致人於死者
，處5年以上12年以下有期徒刑，得併科新台幣1百萬元以下罰金
；致重傷者，處3年以上10年以下有期徒刑，得併科新台幣80萬
元以下罰金。
因過失犯第1項之罪致釀成災害者，處1年以下有期徒刑，得併科
新台幣60萬元以下罰金。
第 1 項未遂犯罰之。
犯本條之罪者，其墾殖物、工作物、施工材料及所使用之機具沒
收之。
